【裁判字號】    90,易,458
【裁判日期】    900509
【裁判案由】    竊盜
【裁判全文】
臺灣臺中地方法院刑事判決                            九十年度易字第四五八號
    公  訴  人    臺灣臺中地方法院檢察署檢察官
    被      告    丙○○
右列被告因竊盜案件，經檢察官提起公訴（九十年度偵字第二六四號），本院判決如
左：
    主      文
丙○○攜帶兇器，毀越安全設備竊盜，未遂，累犯，處有期徒刑伍月，如易科罰金，
以參佰元折算壹日。
扣案之破壞鉗壹支、十字起子壹支，均沒收。
    事      實
一、丙○○前曾於民國（下同）八十五年間因偽造文書等案件，經本院判處有期徒刑
    一年二月，於八十六年一月六日入監執行，於八十六年十月二十一日假釋出獄，
    於八十七年二月十三日假釋期滿執行完畢，仍不知悔改警惕，竟意圖為自己不法
    之所有，於八十九年十二月七日下午三時三十八分許，攜帶其所有客觀上對於人
    之身體、生命具有危險性之兇器破壞鉗及十字起子各一支，至台中縣龍井鄉○○
    路○段五八號乙○○所經營，裝有保全設備而無人看守之振興工業社，持前述破
    壞鉗毀壞該工業社大門上外掛之機車大鎖之安全設備後，騎乘機車進入該工業社
    內，並自業經不詳姓名人卸下之廠房窗戶越入其中一棟廠房內著手搜尋財物時，
    因啟動保全之警鈴設備，丙○○即自廠房之窗戶爬出窗外時，為趕來之保全員甲○○發覺，始未得逞，並扣得前述破壞鉗及十字起子各一支。
二、案經台中縣警察局烏日分局報請臺灣臺中地方法院檢察署檢察官偵查起訴。
    理      由
一、訊據被告丙○○固坦承有於右揭時地，攜帶前述破壞鉗及十字起子進入振興工業
    社內為保全人員查獲等情不諱，惟矢口否認有何竊盜之犯行，辯稱略以：伊沒有
    越過窗子，伊從大門進入，進入後保全就進來了，那個工廠已經廢棄了，大門是
    用大門鎖但是沒有鎖上去，伊是打開門騎機車進去，伊當時有帶破壞剪、十字起
    子在機車裡面，伊不認識老闆，只是騎機車進去廠房看一下而已，伊是在廠房外
    面趴在窗戶上往廠房裡面望，準備要偷東西。但廠房裡面都是空的，連窗戶都沒
    有，伊什麼也沒有偷等語。惟查被告如何持破壞鉗毀壞振興工業社大門掛之機車
    大鎖，進入工業社後即由窗戶越入廠房內，正從窗戶由廠房內往外爬出時，為保
    全人員甲○○發覺等情，業據被告於警訊及檢察官偵查中自白不諱，核與被害人
    乙○○於警訊及本院審理時指述之情節相符，並經證人甲○○到庭結證屬實，復
    有扣案之破壞鉗及十字起子各一支足稽。次查被告雖於本院審理時翻異前供，辯
    稱伊未破壞大門鎖及未越過窗戶進入廠房，然振興工業社之大門係以外掛之機車
    大鎖鎖住，而該機車大鎖確被剪斷，且被告於被發現時正從廠房之窗戶由廠房內
    往外爬出，亦據證人甲○○證述在卷，況被告亦不否認其進入廠房內已開始搜尋
    財物，是被告有自窗戶越入廠房內著手竊取財物之行為甚明。末查該廠房之窗戶
    前業經不詳姓名人竊取，而廠房內尚有家俱及日常用品，亦經被害人乙○○指述
    在卷，並非如被告所稱係空無一物。綜上所述，被告進入廠房之目的係竊取財物
    ，其既已開始搜尋財物，雖未竊得任何財物，仍屬已著手於竊盜之行為，是被告
    前開所辯，顯係犯後卸責之詞，不足採信，本件事證明確，被告犯行洵堪認定。
二、查被告丙○○於行竊之際，所攜之破壞鉗及十字起子各一支，既極易用以傷人，
    自不失為兇器之一種。是被告攜帶該等兇器，並持之毀壞外掛於大門之機車大鎖
    後，自窗戶越入廠房內著手搜尋財物，核其行為，係犯刑法第三百二十一條第二
    項、第一項第二、三款之攜帶兇器，毀越安全設備竊盜未遂罪。被告已著手於竊
    盜犯罪行為之實行而不遂，為未遂犯，爰依刑法第二十六條規定減輕其刑。又被
    告丙○○前曾於八十五年間因偽造文書等案件，經本院判處有期徒刑一年二月，
    於八十六年一月六日入監執行，於八十六年十月二十一日假釋出獄，於八十七年
    二月十三日假釋期滿執行完畢，有臺灣高等法院被告全國前案紀錄表及臺灣臺中
    地方法院檢察署刑案資料查註紀錄表各一份附卷可憑，其受有期徒刑之執行完畢
    後，五年以內再犯有期徒刑以上之本罪，為累犯，應依刑法第四十七條規定加重
    其刑，並依法先加重其刑後減輕之。爰審酌被告犯罪動機、目的、手段、犯罪情
    節、犯罪所生之危害及犯後態度等一切情狀，量處如主文所示之刑，並依修正後
    之刑法第四十一條第一項前段規定諭知易科罰金之折算標準（按刑法第四十一條
    原規定最重本刑為三年以下有期徒刑以下之刑之罪，而受六個月以下有期徒刑或
    拘役之宣告者，得易科罰金。惟該條文業經立法院三讀通過修正為最重本刑為五
    年以下有期徒刑以下之刑之罪，而受六個月以下有期徒刑或拘役之宣告，得易科
    罰金，並經總統於九十年一月十日以日華總一義字第九０００００三八００號公
    布，自九十年一月十二日起生效），以示懲儆。又扣案之破壞鉗及十字起子各一
    支，為被告丙○○所有，且供其行竊所用之物，業經被告於警訊及檢察官偵查中
    供明在卷，應依刑法第三十八條第一項第二款宣告沒收。
據上論斷，應依刑事訴訟法第二百九十九條第一項前段、刑法第三百二十一條第二項
、第一項第二、三款、第二十六條前段、第四十七條、修正後刑法第四十一條第一項
前段、刑法第三十八條第一項第二款，判決如主文。
本案經檢察官許萬相到庭執行職務。
中        華        民        國    九十    年      五    月      九    日
                                 臺灣臺中地方法院刑事第一庭
                                     法  官  簡  賢  坤
右正本證明與原本無異。
如不服本判決，應於判決送達後十日內向本院提出上訴狀，上訴於臺灣高等法院臺中
分院( 須附繕本 )。
                                     書記官
中        華        民        國    九十    年      五    月      九    日
附錄本案論罪法條全文：
刑法第三百二十一條
犯竊盜罪而有左列情形之一者，處六月以上五年以下有期徒刑：
一、於夜間侵入住宅或有人居住之建築物、船艦，或隱匿其內而犯之者。
二、毀越門扇、牆垣或其他安全設備而犯之者。
三、攜帶兇器而犯之者。
四、結夥三人以上而犯之者。
五、乘火災、水災或其他災害之際而犯之者。
六、在車站或埠頭而犯之者。
前項之未遂犯罰之。


司法院資訊處製作；財團法人民間司法改革基金會備份。
